【裁判字號】    97,訴,227
【裁判日期】    970430
【裁判案由】    違反毒品危害防制條例
【裁判全文】
臺灣新竹地方法院刑事宣示判決筆錄       97年度訴字第227號
公  訴  人  臺灣新竹地方法院檢察署檢察官
被      告  乙○○
                    10號
指定辯護人  本院公設辯護人甲○○
上列被告因違反毒品危害防制條例案件，檢察官提起公訴（97年
度毒偵字第188號、第189號、第190號）後，聲請改依協商程序
而為判決，本院於中華民國97年4月30日下午4時，在本院刑事第
七法庭宣示判決，出席職員如下：
                審判長法  官  劉兆菊
法官起立朗讀判決主文、犯罪事實要旨、處罰條文，及告以上訴
限制、期間並提出上訴狀之法院，且諭知記載其內容：
一、主  文：
    乙○○施用第一級毒品，累犯，處有期徒刑拾月；減為有期
    徒刑伍月。又施用第二級毒品，累犯，處有期徒刑捌月；減
    為有期徒刑肆月；扣案之甲基安非他命吸食器壹支、分裝匙
    壹支、分裝袋肆個，均沒收之。又施用第二級毒品，累犯，
    處有期徒刑捌月；減為有期徒刑肆月；扣案之第二級毒品甲
    基安非他命壹包（毛重零點貳公克），沒收銷燬之。又施用
    第二級毒品，累犯，處有期徒刑捌月；減為有期徒刑肆月。
    應執行有期徒刑壹年；扣案之第二級毒品甲基安非他命壹包
    （毛重零點貳公克），沒收銷燬之；扣案之甲基安非他命吸
    食器壹支、分裝匙壹支、分裝袋肆個，均沒收之。
二、犯罪事實要旨：
（一）乙○○前因施用毒品案件，經臺灣桃園地方法院裁定送勒
      戒處所觀察、勒戒後，認無繼續施用毒品之傾向，乃經臺
      灣桃園地方法院以86年度易字第4658號判決判處免刑在案
      。又於民國89年間因施用毒品案件，經臺灣桃園地方法院
      以89年度毒聲字第4132號裁定送勒戒處所觀察、勒戒後，
      認有繼續施用毒品之傾向，再經臺灣桃園地方法院以89年
      度毒聲字第7200號裁定令入戒治處所施以強制戒治，嗣於
      90年4月26日經裁定停止戒治，所餘戒治期間付保護管束
      ，而於90年11月16日未經撤銷停止戒治執行期滿。刑事部
      分則經臺灣桃園地方法院以89年度易字第3103號判決判處
      有期徒刑5月確定，已於93年8月9日假釋出監，於93年11
      月11日保護管束期滿執行完畢。詎其仍不知悔改，於上開
      強制戒治執行完畢釋放後5年內，復基於施用第一級毒品
      海洛因及第二級毒品甲基安非他命之犯意，各於下列時間
      、地點，分別施用第一級毒品海洛因1次及第二級毒品甲
      基安非他命3次：
  １、95年8月4日當日某不詳時間，在其位在新竹縣竹北市○○
      ○街306 巷10號之家中，以將第二級毒品甲基安非他命置
      於玻璃球吸食器內燒烤後吸取其煙之方式，非法施用第二
      級毒品甲基安非他命1 次，嗣為警於95年8月4日16時35分
      許，在新竹縣芎林鄉下山村7鄰76號2樓屋內查獲，並扣得
      其所有，供施用第二級毒品甲基安非他命所用之吸食器1
      組、分裝匙1支、分裝袋4個等物品，且採尿送驗後，始查
      悉上情。
  ２、95年9 月12日當日某不詳時間，在其上開住所，以將第二
      級毒品甲基安非他命置於玻璃球吸食器內燒烤後吸取其煙
      之方式，非法施用第二級毒品甲基安非他命1 次，嗣為警
      於95年9月12日1時許，在新竹縣竹北巿中正東路382 號前
      查獲，並扣得其所有之甲基安非他命殘渣袋1個（含袋重
      0.2 公克），且採尿送驗後，始查悉上情。
  ３、95年10月13日當日某不詳時間，在其上開住所，將第一級
      毒品海洛因置於香煙內點燃後吸食其煙之方式，非法施用
      第1級毒品海洛因1次，復將第二級毒品甲基安非他命置於
      玻璃球吸食器內燒烤後吸取其煙之方式，非法施用第二級
      毒品甲基安非他命1 次，嗣於95年10月13日17時許，在其
      友人位於新竹縣竹北市○○○○路1巷48號2樓之住處內為
      警查獲，且採尿送驗後，始查悉上情。
（二）案經新竹市警察局第二分局、新竹縣警察局竹北分局報告
      臺灣新竹地方法院檢察署檢察官偵查起訴後，由本院合議
      庭裁定由受命法官獨任改依協商程序判決。
三、處罰條文：
    毒品危害防制條例第10條第1項、第2項、第18條第1 項前段
    ，刑法第11條、第47條第1項、第51條第5款、第38條第1項
    第2款，中華民國九十六年罪犯減刑條例第2條第1項第3款、
    第7條。
四、至扣案之第二級毒品甲基安非他命1包（毛重0.2公克），屬
    毒品危害防制條例第2條第1項第2 款之第二級毒品，係違禁
    物，爰依毒品危害防制條例第18條第1 項前段之規定，沒收
    銷燬之；另扣案之甲基安非他命吸食器1組、分裝匙1支、分
    裝袋4 個等物，則均係被告乙○○所有供施用第二級毒品甲
    基安非他命所用之物，業據被告乙○○於本院準備程序自承
    明確（見本院卷第29頁），應依刑法第38條第1項第2款之規
    定，宣告沒收之。
五、協商判決除有刑事訴訟法第455條之4第1項第1款於本訊問程
    序終結前，被告撤銷協商合意或檢察官撤回協商聲請者；第
    2款被告協商之意思非出於自由意志者；第4款被告所犯之罪
    非第455條之2第1項所定得以協商判決者；第6款被告有其他
    較重之裁判上一罪之犯罪事實者；第7 款法院認應諭知免刑
    或免訴、不受理者情形之一，及違反同條第2 項「法院應於
    協商合意範圍內為判決；法院為協商判決所科之刑，以宣告
    緩刑或2 年以下有期徒刑、拘役或罰金為限」之規定者外，
    檢察官與被告均不得上訴。
六、如有前項得上訴之情形，得自收受宣示判決筆錄送達之日起
    10 日內，向本院提出上訴書狀，上訴於第二審法院。
本案經檢察官魏廷勳到庭執行職務
中    華    民    國    97    年    4     月    30    日
                    刑事第四庭     書  記  官  蕭汝芳
                                   審判長法官  劉兆菊
以上筆錄正本係照原本作成。
中    華    民    國    97    年    4     月    30    日
                                   書  記  官  蕭汝芳
附錄本案論罪科刑法條全文：
毒品危害防制條例第10條
施用第一級毒品者，處6月以上5年以下有期徒刑。
施用第二級毒品者，處3年以下有期徒刑。


司法院資訊處製作；財團法人民間司法改革基金會備份。
